【裁判字號】    90,台上,1541
【裁判日期】    900315
【裁判案由】    違反槍砲彈藥刀械管制條例
【裁判全文】
最高法院刑事判決                                九十年度台上字第一五四一號
    上  訴  人  甲○○
右上訴人因違反槍砲彈藥刀械管制條例案件，不服台灣高等法院台中分院中華民國八
十九年十二月十三日第二審判決（八十九年度上訴字第二一三六號，起訴案號：台灣
台中地方法院檢察署八十九年度偵字第一三二六號），提起上訴，本院判決如左：
    主  文
上訴駁回。
    理  由
按刑事訴訟法第三百七十七條規定，上訴於第三審法院，非以判決違背法令為理由，
不得為之。是提起第三審上訴，應以原判決違背法令為理由，係屬法定要件。如果上
訴理由狀並未依據卷內訴訟資料，具體指摘原判決不適用何種法則或如何適用不當，
或所指摘原判決違法情事，顯與法律規定得為第三審上訴理由之違法情形，不相適合
時，均應認其上訴為違背法律上之程式，予以駁回。本件原判決綜合調查證據之結果
，認上訴人甲○○犯有槍砲彈藥刀械管制條例第十一條第一項未經許可，製造可發射
子彈具有殺傷力之改造手槍罪之事實，因認第一審判決，論上訴人以上開罪名，量處
有期徒刑伍年貳月，併科罰金新台幣（下同）貳拾萬元，如易服勞役，以罰金總額與
陸個月之日數比例折算，扣案改造手槍壹支（含彈匣壹個，槍枝管制編號00000
00000）沒收，為無不合，予以維持，駁回上訴人在第二審之上訴，已詳認定
犯罪事實之依據及憑以認定之理由，並對上訴人否認改造手槍之辯詞，如何不足採信
，均已依據卷內資料予以指駁及說明。按事實之認定及證據之取捨，乃屬事實審法院
之職權，苟無違反經驗法則及論理法則，自難指為違法。上訴人如何具改造手槍之故
意，致本件犯行之成立，原判決於理由一已詳述其調查審認之結果，核屬事實審法院
採證認事職權之適法行使，不能任指為違法。上訴意旨仍執前詞，謂原審判決對上訴
人改造手槍犯行之認定，顯與上訴人「自行改造槍管」之供述不符，且未查獲任何改
造手槍工具，上訴人主動報繳槍枝，符合刑法自首減刑之要件等語，係就原判決已詳
為論斷與說明之事項，再事爭執，殊非適法之第三審上訴理由。按審理事實之法院，
其認定被告犯罪事實所憑之證據，並不以直接證據為限，間接證據亦包括在內，凡綜
合調查所得之各種直接及間接證據，本於推理之作用得其心證而為事實之判斷，既與
事實無違，此項判斷即與完全憑空推測迥異，即不容任意指為違法。原審判決並非僅
依憑上訴人之自白為認定上訴人犯行之唯一證據，尚且引述證人張耿豪及偵查員余國
清之證言，暨內政部警政署刑事警察局槍枝鑑驗通知書等證據（見原判決理由一），
本於推理之作用予以綜合判斷，認與事實相符，始資為論罪基礎，經核並無違證據法
則。又按證據之證明力係由法院自由判斷，縱證人之證言前後未盡相符，但原審本於
審理所得心證，就其證言之一部認確實可信予以採取，尚非法所不許，上訴人於警訊
及偵審中之自白，原判決於理由一已詳述其取捨之意見，經核亦無違經驗法則。再改
造之地點、時間及工具為何等事實，並非本件犯罪之構成要素，與犯罪同一性無關，
原審未就其等詳為調查及說明，既於判決無所影響，仍不能指為違法。此外，上訴人
徒憑己意，對原審認事用法職權之適法行使及原判決理由已詳為論斷之事項，再事爭
辯，顯與法定上訴第三審之形式要件不符，其上訴違背法律上之程式，應予駁回。
據上論結，應依刑事訴訟法第三百九十五條前段，判決如主文。
中      華      民      國     九十     年      三      月     十五     日
                              最高法院刑事第六庭
                                  審判長法官  謝  家  鶴
                                        法官  洪  文  章
                                        法官  花  滿  堂
                                        法官  陳  世  淙
                                        法官  洪  佳  濱
      右正本證明與原本無異
                                              書  記  官
中      華      民      國     九十     年      三      月    二十九    日


司法院資訊處製作；財團法人民間司法改革基金會備份。
